【裁判字號】    90,易,3920
【裁判日期】    901231
【裁判案由】    傷害等
【裁判全文】
臺灣高雄地方法院刑事判決                          九十年度易字第三九二號
    公  訴  人  臺灣高雄地方法院檢察署檢察官
    被      告  乙○○
右列被告因傷害等案件，經檢察官提起公訴（九十年度偵續字第二一六號），本院判
決如左：
    主  文
乙○○共同傷害人之身體，累犯，處拘役貳拾日，如易科罰金，以參佰元折算壹日。
    事  實
一、乙○○前於民國八十九年間，因妨害婚姻案件，經本院以八十九年易字第八五六
    號判決，處有期徒刑五月，八十九年七月七日易科罰金執行完畢，尤不知悔悟，
    八十九年八月十七日晚上八時十五分許，因與戊○○之夫甲○○（起訴書誤植為
    李武同）獨處於其位於高雄市○○街二五巷八號十四樓之三住處為戊○○發現而
    報警處理，嗣戊○○與會同至前址處理之警員丙○○及丁○○進入梁宅後，因戊○○堅持要以相機蒐證遂在客廳與其夫甲○○及戊○○發生爭執進而有拉扯之行
    為，其間，李某及梁女為阻止韓女拍照，便共同基於傷害之犯意聯絡及行為分擔
    ，於韓女口咬甲○○之手時，甲○○掙扎並反擊，梁煥應並在客廳及通往房門走
    道等地與之發生拉扯，致韓女受有上唇內側紅腫1.2X1.2公分、前胸及乳房抓傷
    分別0.3X2公分、0.3X3.5公分、0.3X3.5公分、0.3X4.5公分等四處、左腕紅腫扭
    傷0.3X0.2公分及0.3X0.2等傷害（甲○○部分未據告訴）。
二、案經戊○○訴由高雄市政府警察局楠梓報告台灣高雄地方法院檢察署檢察官偵查
    起訴。
    理  由
一、訊據被告乙○○矢口否認有傷害之犯行，辯稱：「警方來時第一次是我開門，第
    二次，我是叫甲○○開門，相隔約五分鐘。甲○○開門時他太太進來，他就與他
    太太打起來，我在房間，我有聽到聲音，告訴人身上的傷是甲○○打的，當時有
    警察在場。」，且表示告訴人要進入伊之臥室，伊加以阻止發生拉扯而己，並未
    打傷告訴人云云。惟查，右揭事實，除據告訴人戊○○指訴綦詳，並經證人丁○○證稱：「告訴人拿相機要蒐證到處拍。（是否與他人發生爭執？）被告與告訴
    人發生爭執，因為被告阻止告訴人拍。（發生何爭執？）在客廳拉扯，被告一開
    始在房間，後來有出來。（除被告外是否與其他人發生拉扯？）印象中沒有看見
    告訴人與甲○○發生拉扯。（當時丙○○警員所在位置？）我們都在客廳。
    （三人是否在通往房間的巷道發生拉扯？）因為告訴人要去房間拍，所以在走到
    發生爭吵，但是否發生拉扯不知道。比較有印象是在客廳。」之語、證人丙○○
    證稱：「當時告訴人與我們到被告家，敲門十幾分鐘後，我只記得甲○○才來開
    門，李某在客廳，被告在房間，由告訴人在客廳與甲○○交談，告訴人並以相機
    採證，告訴人並表示要進去被告房內拍攝，他們三人就在通往房間巷道發生爭吵
    。（是否有肢體衝突？）三人互相有拉扯。」之語屬實，參以被告於警訊中亦自
    承：「戊○○到我房間拍照，我有擋住他攝影錄音，雙方發生拉扯，戊○○掐我
    手掌，用腳踢我」等情觀之，足見告訴人就被告傷害犯行之指訴與事實相符，堪
    信為真實，被告既因遭告訴人懷疑與其夫有染而發生拉扯，雙方可預見拉扯行為
    將導致傷害對方之結果，仍執意為之，具有傷害之故意甚明，此外，復有告訴人
    所提出之陳中柱醫院驗傷診斷書在卷可證，故被告所辯顯屬卸責之詞，不足採信
    。本件罪證明確，被告犯行堪予認定。
二、核被告所為，係犯刑法第二百七十七條第一項傷害罪。其與甲○○為阻止告訴人
    拍照蒐證而與告訴人拉扯，二人就該傷害犯行，具有犯意之聯絡與行為分擔，為
    共同正犯。被告前前因妨害婚姻案件，經本院判決處有期徒刑五月確定，甫於八
    十九年七月七日易科罰金執行完畢，有台灣高等法院被告全國前案記錄表可資為
    証，於五年內再犯本件最重法定本刑為有期徒刑以上之罪，為累犯，應依刑法第
    四十七條之規定加重其刑。爰審酌被告與告訴人及甲○○間素有情感糾葛之情固
    然屬實，然其以非和平之手段處理其等間紛爭仍屬不是，又其犯最後並未承認錯
    誤，並未獲得告訴人之諒解，態度難謂良好及告訴人受傷程度等一切情狀，量處
    如主文所示之刑，並諭知易科罰金之折算標準，以示警懲。刑法第四十一條原規
    定「犯最重本刑為三年以下有期徒刑以下之刑之罪，而受六月以下有期徒刑或拘
    役之宣告，因身體、教育、職業或家庭之關係，執行顯有困難者，得以一元以上
    三元以下折算一日，易科罰金」。而於九十年一年十日公布施行，同年一月十二
    日生效之刑法第四十一條第一項係規定「犯最重本刑為五年以下有期徒刑以下之
    刑之罪，而受六月以下有期徒刑或拘役之宣告，因身體、教育、職業或家庭之關
    係或其他正當理由，執行顯有困難者，得以一元以上三元以下折算一日，易科罰
    金」，比較新舊法之規定，以新法較有利於被告，依刑法第二條第一項前段之規
    定，應適用新修正之刑法第四十一條第一項論處，附此敘明之。
三、公訴意旨另以：被告乙○○復基於毀損之犯意，將戊○○手持之相機及錄音機摔
    落於地而砸壞，足以生損害於戊○○，因認被告另涉犯行法第三百五十四條之毀
    損罪。然被告堅決否認有毀損告訴人所持相機及錄音機之事實，辯稱：當時只是
    阻止告訴人拍照而已，向積極錄音機並未因此損壞等語，經查：「證人丙○○於
    本院審理時證稱：「（告訴人是否攜帶錄音機、相機？）只看到相機。（是否因
    為拉扯而摔壞？）我不知到有摔壞。（是否看見被告將告訴人相機、錄音機故意
    摔落地面？）沒有」之語、證人丁○○則證稱：「（被告是否搶得被害人相機？
    ）相機都在被害人手上。（是否看見被害人持錄音機？）沒有印象。」等語，足
    見起訴事實所稱，被告「將戊○○手持之相機及錄音機摔落於地而砸壞」之事實
    並不存在，又以證人所稱，相機與錄音機自始在告訴人手上而被告及甲○○阻止
    告訴人拍照並發生拉扯一情以觀，相機及錄音機毀損之結果即令屬實，亦係因拉
    扯過程中不慎所為，而刑法第三百五十四條並無處罰過失之明文，且「行為非出
    於故意或過失者，不罰。過失行為之處罰，以有特別規定者為限。」刑法第十二
    條定有明文，從而，尚難單因告訴人所持相機及錄音機毀損之結果，以毀損之罪
    相繩於被告，依法本應就此為被告無罪之諭知，然因公訴人認該部分犯行，與業
    經起訴有罪之傷害犯行具有牽連犯之裁判上一罪關係，故不另為無罪之諭知，亦
    附此敘明。
據上論斷，應依刑事訴訟法第二百九十九條第一項前段，刑法第二條第一項前段、第
二百七十七條第一項、第四十七條、第四十一條第一項，罰金罰鍰提高標準條例一條
前段、第二條，判決如主文。
中      華      民      國    九十      年     十二     月    三十一    日
                                  臺灣高雄地方法院刑事第二庭
                                      法  官  卓立婷
右正本證明與原本無異。
如不服本判決，應於判決送達後十日內，向本院提出上訴狀。
                                      書記官    陳家宏
中    華    民    國      九十一      年      一      月      十一 日


司法院資訊處製作；財團法人民間司法改革基金會備份。
